# 子公司少数股东增资导致母公司股份被稀释，如何编写母公司个别报表分录？

提问人：wufaxian 时间：2020-02-18 08:05:25
2×12年 1 月 1 日，甲公司和乙公司分别出资 800 万元和 200 万元设立A公司，甲公司、乙公司的持股比例分别为80%和20%。A公司为甲公司的子公司。2×13年 1 月 1 日，乙公司对A公司增资 400 万元，增资后占A公司股权比例为30%。
增资完成后，甲公司仍控制A公司。A公司自成立日至增资前实现净利润1 000万元，除此以外，不存在其他影响A公司净资产变动的事项（不考虑所得税等影响）。
本例中，甲公司持股比例原为80%，由于少数股东乙公司增资而变为70%。增资前，甲公司按照80%的持股比例享有的A公司净资产账面价值为1 600万元（2 000×80%）；增资后，甲公司按照70%持股比例享有的净资产账面价值为1 680万元（2 400×70%），两者之间的差额 80 万元，在甲公司合并资产负债表中应调增资本公积。
—————————请问这种情况下，母公司个别报表在少数股东增资后如何编写？合并工作底稿层面又如何编写分录，最终实现合并报表调增资本公积金 80 万？

回答人：chenyiwei
由于在少数股东增资后，母公司继续保持控制权，而母公司的投资成本不变，故母公司个别报表层面对此无需编制会计分录。